---
output:
  html_document: default
  pdf_document: default
---
<h1>Project Data Analysis for Finance: Performa Cabang</h1>
<h4>Author : Imam Aris Munandar</h4>

```{r}
#load Data loan disbursement as df_loan
library(dplyr)

#load data from csv
df_loan <- read.csv('https://dqlab-dataset.s3-ap-southeast-1.amazonaws.com/loan_disbursement.csv', stringsAsFactors = F)
dplyr::glimpse(df_loan)

```
```{r}
# Memfilter data bulan Mei 2020, dan jumlahkan data per cabang
library(scales)
df_loan_mei <- df_loan %>% 
  filter(tanggal_cair >= '2020-05-01', tanggal_cair <= '2020-05-31') %>% 
  group_by(cabang) %>% 
  summarise(total_amount = sum(amount))
df_loan_mei
```
```{r}
#data 5 cabang dengan total amount paling besar


df_loan_mei %>% 
  arrange(desc(total_amount)) %>% 
  mutate(total_amount = comma(total_amount)) %>% 
  head(5)

``` 
```{r}

#data 5 cabang dengan total amount paling kecil
df_loan_mei %>% 
  arrange(total_amount) %>% 
  mutate(total_amount = comma(total_amount)) %>% 
  head(5)

```

```{r}

#Menghitung umur cabang (dalam bulan)

df_cabang_umur <- df_loan %>%
group_by(cabang) %>%
summarise(pertama_cair = min(tanggal_cair)) %>%
mutate(umur = as.numeric(as.Date('2020-05-15') - as.Date(pertama_cair)) %/% 30)
df_cabang_umur

```

Gabungkan data umur dan performa mei
Selanjutnya untuk membandingkan data umur dan performa di bulan mei, terlebih dahulu perlu digabungkan dulu data-data yang sudah dibuat sebelumnya dengan menggunakan fungsi inner_join, lalu simpan sebagai df_loan_mei_umur.



```{r}

df_loan_mei_umur <- df_cabang_umur %>%
  inner_join(df_loan_mei, by = 'cabang')
df_loan_mei_umur
```

```{r}
library(ggplot2)
#Plot relasi umur dan performa mei
ggplot(df_loan_mei_umur, aes(x = umur, y = total_amount)) +
  geom_point() +
  scale_y_continuous(labels = scales::comma) +
  labs(title = "Semakin berumur, perfoma cabang akan semakin baik",
       x = "Umur(bulan)",
       y = "Total Amount")
```


<h2>Kesimpulan</h2>
<p>Terlihat bahwa ada pola semakin tua cabang, maka performa nya semakin baik.
Hal ini karena cabang tersebut masih berkembang sehingga belum sampai pada performa maksimal.

Akan tetapi pada masing - masing umur itu juga ada cabang yang performanya dibawah yang lain.

Selanjutnya akan dianalisis cabang yang performanya lebih rendah dari yang lain pada umur yang sama</p>


<br><br>
<h3>Mencari cabang yang perfoma rendah untuk setiap umur</h3>
```{r}
library(dplyr)
library(scales)
df_loan_mei_flag <- df_loan_mei_umur %>% 
  group_by(umur) %>% 
  mutate(Q1 = quantile(total_amount, 0.25),
	   Q3 = quantile(total_amount, 0.75),
	  IQR = (Q3 - Q1)) %>%
  mutate(flag = ifelse(total_amount < (Q1 - IQR), 'rendah','baik'))

df_loan_mei_flag %>% 
  filter(flag == 'rendah') %>% 
  mutate_if(is.numeric, funs(comma))

```


<h3>Color Change Scatterplot</h3>
```{r}
library(ggplot2)

ggplot(df_loan_mei_flag, aes(x = umur, y = total_amount)) +
  geom_point(aes(color = flag)) +
  scale_color_manual(breaks = c("baik", "rendah"),
                        values=c("blue", "red")) +
  scale_y_continuous(labels = scales::comma) +
  labs(title = "cabang berpeforma rendah padahal tidak termasuk bottom 5 nasional",
       color = "",
       x = "Umur(Bulan)",
       y = "Total Amount") 
```

<br><br>

<h3>perbandingan performa cabang di umur yang sama<h3>
```{r}

df_loan_mei_flag %>% 
  filter(umur == 3) %>% 
  inner_join(df_loan, by = 'cabang') %>% 
  filter(tanggal_cair >= '2020-05-01', tanggal_cair <= '2020-05-31') %>% 
  group_by(cabang, flag) %>% 
  summarise(jumlah_hari = n_distinct(tanggal_cair),
            agen_aktif = n_distinct(agen),
            total_loan_cair = n_distinct(loan_id),
            avg_amount = mean(amount), 
            total_amount = sum(amount)) %>% 
  arrange(total_amount) %>% 
  mutate_if(is.numeric, funs(comma))
```
<br>

<h3>perbadingan performa agen pada cabang yang rendah</h3>
```{r}
df_loan_mei_flag %>% 
  filter(umur == 3, flag == 'rendah') %>% 
  inner_join(df_loan, by = 'cabang') %>% 
  filter(tanggal_cair >= '2020-05-01', tanggal_cair <= '2020-05-31') %>% 
  group_by(cabang, agen) %>% 
  summarise(jumlah_hari = n_distinct(tanggal_cair),
            total_loan_cair = n_distinct(loan_id),
            avg_amount = mean(amount), 
            total_amount = sum(amount)) %>% 
  arrange(total_amount) %>% 
  mutate_if(is.numeric, funs(comma))
```

<h3>Lihat perbadingan performa agen pada cabang yang paling baik umur 3 bulan</h3>
<p>Pada tabel sebelumnya, terlihat pula bahwa ada cabang yang punya 3 agen, tapi performa nya jauh diatas cabang AE, bahkan yang paling tinggil diantara cabang lain pada umur tersebut, lebih tinggi dari yang mempunya 4 agen cabang tersebut adalah cabang AH.</p>
```{r}
df_loan %>% 
  filter(cabang == 'AH') %>% 
  filter(tanggal_cair >= '2020-05-01', tanggal_cair <='2020-05-31') %>% 
  group_by(cabang, agen) %>% 
  summarise(jumlah_hari = n_distinct(tanggal_cair),
            total_loan_cair = n_distinct(loan_id),
            avg_amount = mean(amount), 
            total_amount = sum(amount)) %>% 
  arrange(total_amount) %>% 
  mutate_if(is.numeric, funs(comma))
```


<h2>Kesimpulan</h2>
<p>Berdasarkan analisis tersebut, dapat disimpulkan bahwa rendahnya performa dari cabang AE adalah karena salah satu agen yang melakukan pencairan hanya 4 hari dalam 1 bulan, padahal agen lain bisa aktif 21 hari.

Hal ini membuat total amount dari agen tersebut hanya 20% dibandingkan agen yang lainnya. Sedangkan pada cabang AH, performanya sangat baik karena ketiga agen melakukan pencairan hampir / selalu setiap hari kerja. 2 orang full 21 hari 1 orang 19 hari. Sehingga performa nya terjaga dengan baik.
Selanjutnya perlu dianalisis lebih lanjut kenapa ada agen yang hanya aktif beberapa hari saja dalam sebulan. Untuk kedepannya setiap agen agar dipastikan untuk bisa aktif setiap hari nya, sehingga bisa menjaga performa cabang.</p>
<br><br><br>

